【裁判字號】    96,交易,119
【裁判日期】    970215
【裁判案由】    過失傷害
【裁判全文】
臺灣彰化地方法院刑事判決             96年度交易字第119號
公  訴  人  臺灣彰化地方法院檢察署檢察官
被      告  乙○○
上列被告因公共危險案件，經檢察官提起公訴（96年度偵字第
3886號），本院判決如下：
    主    文
乙○○服用酒類，不能安全駕駛動力交通工具而駕駛，處有期徒
刑肆月，如易科罰金，以新臺幣壹仟元折算壹日，減為有期徒刑
貳月，如易科罰金，以新臺幣壹仟元折算壹日。又因過失傷害人
，處有期徒刑伍月，如易科罰金，以新臺幣壹仟元折算壹日，減
為有期徒刑貳月又拾伍日，如易科罰金，以新臺幣壹仟元折算壹
日。應執行有期徒刑肆月，如易科罰金，以新臺幣壹仟元折算壹
日。
    犯罪事實
一、乙○○明知飲酒後會使人產生動作變慢、肢體協調及平衡感
    變差、思考力與判斷力障礙度升高等不能安全駕駛動力交通
    工具之情形，且飲酒後不得駕車亦經政府多年透過報章媒體
    大力宣傳周知，竟仍於民國96年3月13日22時許，在彰化縣
    彰化市滿庭芳KTV飲用高粱酒至翌日即96年3月14日0時許，
    其呼氣所含酒精濃度已達每公升0.55毫克以上，已達不能安
    全駕駛動力交通工具之程度，竟仍駕騎車號G32-459號重型
    機車，沿彰化市○○路○段機車道由北往南方向行駛，迨途
    經金馬路3段724巷口附近，其原應注意車前狀況，並隨時採
    取必要之安全措施；而依當時天候晴、視距良好、路面無缺
    陷、無障礙物，並無不能注意之情事，仍疏於注意，復因不
    勝酒力，而撞及同向行人甲○○，使甲○○身體受有左側脛
    骨骨折、左側內踝骨折、右側前額撕裂傷等傷害。經警到場
    處理，並對其抽血檢驗血液酒精濃度，其檢測值為180mg/dl
    （換算成呼氣酒精濃度為每公升0.90毫克）而查知上情。
二、案經彰化縣警察局彰化分局報告報請臺灣彰化地方法院檢察
    署檢察官偵查起訴。
    理    由
壹、證據能力：
    本案下列引用之供述及非供述證據，經本院依法踐行調查證
    據程序，公訴人及被告均不爭執各該證據之證據能力，且亦
    查無依法應排除其證據能力之情形，是後述所引用證據之證
    據能力均無疑義，合先敘明。
貳、認定犯罪事實所憑之證據及理由
一、上揭犯罪事實，業據被告乙○○於警訊、偵查及本院審理中
    坦承不諱，核與證人即告訴人甲○○於警訊所證述之情節相
    符，並有彰化縣警察局道路交通事故調查報告表、舉發違反
    道路交通管理事件通知單影本各及財團法人彰化基督教醫院
    檢驗報告單1份、診斷書2份附卷可稽。被告肇事後被警查獲
    時，經對其抽血檢驗血液酒精濃度，其檢測值為180mg/dl
    （換算成呼氣酒精濃度為每公升0.90毫克），有財團法人彰
    化基督教醫院檢驗報告單1份附卷可憑，復撞及告訴人甲○
    ○以致肇事，是被告駕駛車輛之注意力顯已因飲酒而變差，
    而達不能安全駕駛動力交通工具之程度甚明。再按汽車駕駛
    人飲酒後其呼氣所含酒精成分，超過每公升0.25毫克以上者
    ，不得駕車；又駕駛人應注意車前狀況，並隨時採取必要之
    安全措施，道路交通安全規則第114條第1項第2款、第94條
    第3項分別定有明文。本件被告駕車自應知悉並遵守上開規
    定，而參以當時情形為天候晴、視距良好、路面無缺陷、無
    障礙物等一切情狀，並無不能注意之情事，此有上開道路交
    通事故調查報告表(一)、(二)各一份在卷足資佐證，被告顯無不
    能注意之情事，詎其因酒後駕車精神狀況不佳，而竟疏未注
    意車前狀況，並未隨時採取必要之安全措施，致不慎撞及告
    訴人，被告自應負過失責任。
、論罪科刑理由
一、查刑法第185條之3於97年1月2日修正公布，並於97年1月4日
    施行。按行為後法律有變更者，適用行為時之法律，但行為
    後之法律有利於行為人者，適用最有利於行為人之法律，現
    行刑法第2條第1項訂有明文。依新修正之刑法第185之3規定
    : 「服用毒品、麻醉藥品、酒類或其他相類之物，不能安全
    駕駛動力交通工具而駕駛者，處1年以下有期徒刑、拘役或
    科或併科15萬元以下罰金。」，與修正前刑法第185條之3規
    定: 「服用毒品、麻醉藥品、酒類或其他相類之物，不能安
    全駕駛動力交通工具而駕駛者，處1年以下有期徒刑、拘役
    或3萬元以下罰金。」相比較，顯以修正前之刑法第185條之
    3規定對被告較有利，自應適用行為時之法律，即修正前刑
    法第185條之3之規定。
二、核被告所為，分別係犯刑法第185條之3酒後不能安全駕駛動
    力工具之公共危險罪、同法第284條第1項前段之過失傷害罪
    。又汽車駕駛人，無駕駛執照駕車，酒醉駕車，吸食毒品或
    迷幻藥駕車，行駛人行道或行經行人穿越道不依規定讓行人
    優先通行，因而致人受傷或死亡，依法應負刑事責任者，加
    重其刑至二分之一，此道路交通管理處罰條例第86條第1項
    定有明文。被告係酒醉而駕車肇事，致人受傷，且依法應負
    刑事責任，是就被告過失傷害罪部分，應依道路交通管理處
    罰條例第86條第1項之規定，加重其刑。又被告所犯酒後不
    能安全駕駛動力交通工具而駕駛之公共危險罪與過失傷害罪
    二罪間，一為故意犯罪，一為過失犯罪，且行為互殊，自應
    予分論併罰。爰審酌被告前未有犯罪紀錄，有臺灣高等法院
    被告前案紀錄表可考，素行尚佳，惟其酒測濃度值甚高，不
    顧酒後駕車對其他用路人所造成之風險，仍貿然駕車，對道
    路交通安全所生危害之程度非淺；又因其過失肇事導致告訴
    人所受傷害之程度嚴重、被告坦承犯行之態度，惟未能與告
    訴人就民事賠償事宜達成和解等一切情狀，分別量處如主文
    所示之刑，並均諭知易科罰金之折算標準。
三、又查被告犯罪時間，均係在96年4月24日以前，所犯分別為
    公共危險罪及過失傷害罪，悉合於減刑條件，應依中華民國
    九十六年罪犯減刑條例第2條第1項第3款、第9條之規定，減
    其宣告刑二分之一，及諭知易科罰金之折算標準，並定其應
    執行刑，及諭知易科罰金之折算標準。
肆、應適用之法條
一、刑事訴訟法第299條第1項前段。
二、刑法第2條第1項、（修正前）第185條之3、第284條第1項前
    段、第41條第1項前段、第51條第5款。
三、刑法施行法第1條之1。
四、道路交通管理處罰條例第86條第1項。
五、中華民國九十六年罪犯減刑條例第2條第1項第3款、第7條、
    第9條，判決如主文。
本案經檢察官陳茂榮到庭執行職務
中    華    民    國    97    年    2    月    15    日
                  交通法庭       法  官  吳俊螢
以上正本證明與原本無異。
如不服本判決，應於判決送達後10日內，向本院提出上訴書狀，
上訴書狀應「敘述具體上訴理由」，並按他造當事人之人數附繕
本。「切勿逕送上級法院」。
告訴人或被害人對於判決如有不服具備理由請求檢察官上訴者，
其上訴期間之計算係以檢察官收受判決正本之日期為準。
中    華    民    國    97    年    2    月    15    日
                                 書記官  林怡吟
附錄本案論罪科刑法條依據：
中華民國刑法第185條之3
服用毒品、麻醉藥品、酒類或其他相類之物，不能安全駕駛動力
交通工具而駕駛者，處1年以下有期徒刑、拘役或3萬元以下罰金
。
中華民國刑法第284條第1項前段
因過失傷害人者，處6月以下有期徒刑、拘役或5百元以下罰金，
致重傷者，處1年以下有期徒刑、拘役或5百元以下罰金。


司法院資訊處製作；財團法人民間司法改革基金會備份。
